# 关于接受股权转让代缴所得税。

提问人：lochanw 时间：2020-03-14 20:32:19
请教： 1 、向非居民企业购买境内企业股权（购买后控股），由于向境外支付，协议约定由购买方代缴企业所得税，缴纳得所得税是否计入股权资本，如果不计入，应该如何做会计处理。
2 、另外由于支付外币，采用支付日汇率折算成人民币后，与标的子公司实收资本之间的差异，在母公司层面是否调至汇兑损益，还是在合并层面抵消，差异计入资本公积。

回答人：chenyiwei
1 、如果当初的股权转让协议中就明确约定由受让方承担这笔所得税，则这笔代为承担的税款构成了支付给转让方的股权交易对价的一部分，应计入合并成本。
2 、母公司个别报表层面的投资成本是所支付的外币按购买日即期汇率折算到人民币的金额。在购买日当日不应确认汇兑损益或资本公积影响，而是调整商誉。